【裁判字號】    97,易,4240
【裁判日期】    971125
【裁判案由】    竊盜
【裁判全文】
臺灣臺中地方法院刑事判決      九十七年度易字第四二四０號
公  訴  人  臺灣臺中地方法院檢察署檢察官
被      告  乙○○
上列被告因竊盜案件，經檢察官提起公訴（九十七年度偵字第二
一八二五號），本院判決如下：
    主    文
乙○○攜帶兇器、毀越門扇、於夜間侵入住宅竊盜，累犯，處有
期徒刑拾壹月。
    事    實
一、乙○○前曾：(1)於民國七十九年十二月十四日，因竊盜案件
    ，由臺灣士林地方法院以七十九年度訴字第七四九號判處有
    期徒刑十一月確定；(2)繼於八十年二月七日，因偽造文書案
    件，經臺灣士林地方法院以七十九年度易字第一九六五號判
    處有期徒刑六月，得易科罰金確定；(3)又於八十年間，因竊
    盜案件，經本院以八十年度訴緝字第三八七號判處有期徒刑
    二年十月（另應於刑前強制工作）確定；(4)復於八十一年二
    月八日，因竊盜案件，由本院以八十年度訴字第二一０七號
    判處有期徒刑一年確定；(5)再於八十六年四月十二日，因竊
    盜案件，經本院以八十六年度易字第五五一號判處有期徒刑
    二年確定；(6)又於八十七年一月八日，因違反麻醉藥品管理
    條例案件，由臺灣南投地方法院以八十六年度易字第九五四
    號判處有期徒刑四月，得易科罰金確定；(7)復於八十七年五
    月十一日，因毀損案件，經本院以八十六年度易字第四一一
    七號判處有期徒刑五月，得易科罰金確定；(8)再於八十七年
    五月二十三日，因竊盜案件，由本院以八十七年度易字第六
    ０六號判處有期徒刑三年，並於刑之執行前令入勞動場所強
    制工作三年確定；(9)另於八十七年四月十日，因強盜件，由
    本院以八十六年度訴字第一九九七號判處有期徒刑三年，經
    上訴後，於八十七年七月二十日由臺灣高等法院臺中分院以
    八十七年度上訴字第一三一五號駁回上訴確定；後由本院以
    九十六年度聲減字第七五四０號一案裁定上開(1)、(2)、(4)、
    (6)、(7)所示之宣告刑裁定各予減刑，並就前開(1)、(2)、(4)所
    示減得之刑與上揭(3)所示不應減刑之刑，定應執行刑為有期
    徒刑三年四月，及就前開(6)、(7)所示減得之刑與上開(8)、(9)
    所示不應減刑之刑，定應執行刑為有期徒刑六年確定，並與
    前揭(5)所示之刑接續執行後，已於九十七年五月三十一日縮
    刑期滿執行完畢。詎仍不知警惕，因缺款，竟又另行基於竊
    盜之為自己不法所有意圖，於九十七年七月五日凌晨二時五
    十五分許之夜間，獨自一人攜帶其所有、客觀上足供為兇器
    使用之螺絲起子一支（未扣案），前至丙○○（已成年）位
    於臺中市○區○○路四段一九一號住宅前，以上開螺絲起子
    一支，將丙○○上址住宅之鐵捲門撬翻一個洞口而毀壞上開
    鐵捲門，並由前開撬翻之鐵捲門洞口處踰越進入上開丙○○
    之住處，竊取丙○○所有放置在前址住宅一樓白鐵桌下地面
    之黃色塑膠盒一個及盒內之零錢約新臺幣（下同）七千元，
    得手後，復自上開外翻之鐵捲門洞口離去，並將前開放置零
    錢之黃色塑膠盒一個丟棄在臺中火車站之垃圾桶，所竊得之
    零錢約七千元則均花用完畢。嗣因丙○○發現失竊後，於九
    十七年七月五日提供其上開住宅之監視器畫面報警處理，並
    由警方過濾路口監視器畫面而循線查獲。
二、案經丙○○訴由臺中市警察局第三分局報請臺灣臺中地方法
    院檢察署檢察官偵查起訴。
    理    由
一、本件被告乙○○所犯係屬刑事訴訟法第三百七十六條第二款
    所列之罪，本院爰依同法第二百八十四條之一之規定行獨任
    審判。又有關以下所引用被告以外之人於審判外之言詞或書
    面陳述，而不符合刑事訴訟法第一百五十九條之一至第一百
    五十九條之四之規定者，業經公訴人及被告於本院審理時明
    示同意作為證據，且均經本院於審理時當庭直接提示而為合
    法之調查，公訴人及被告均未於言詞辯論終結前聲明異議，
    本院審酌前開證據作成或取得之狀況，並無非法或不當取證
    之情事，且亦無顯不可信之情況，故認為適當而均得以作為
    證據，是前開證據依刑事訴訟法第一百五十九條之五之規定
    ，均具有證據能力，先予敘明。
二、訊據被告對於上揭事實坦承不諱，且有證人即告訴人丙○○
    於警詢及本院審理時之證述在卷可稽。又被告於本院審理時
    自承因缺款始為本案之加重竊盜犯行，足認被告主觀上確有
    竊盜之為自己不法所有之意圖甚明。此外，復有承辦員警製
    作之職務報告一件、監視器畫面翻拍照片共計二十四幀在卷
    可佐，本件事證明確，被告犯行洵足認定。
三、核被告所為，係犯刑法第三百二十一條第一項第一款、第二
    款、第三款之攜帶兇器、毀越門扇、於夜間侵入住宅竊盜罪
    【又告訴人丙○○雖於警詢時提出毀損罪之告訴，然按於夜
    間毀越門扇而入室行竊，其毀損及侵入住宅之行為，均已結
    合於所犯加重竊盜之罪質中，無更行構成毀損或侵入住宅罪
    之理（最高法院二十七年上字第一八八七號判例意旨、最高
    法院八十五年度台上字第四四九二號刑事判決意旨參照），
    是本件被告不再另論毀損罪，附予敘明】。再被告前曾：(1)
    於七十九年十二月十四日，因竊盜案件，由臺灣士林地方法
    院以七十九年度訴字第七四九號判處有期徒刑十一月確定；
    (2)繼於八十年二月七日，因偽造文書案件，經臺灣士林地方
    法院以七十九年度易字第一九六五號判處有期徒刑六月，得
    易科罰金確定；(3)又於八十年間，因竊盜案件，經本院以八
    十年度訴緝字第三八七號判處有期徒刑二年十月（另應於刑
    前強制工作）確定；(4)復於八十一年二月八日，因竊盜案件
    ，由本院以八十年度訴字第二一０七號判處有期徒刑一年確
    定；(5)再於八十六年四月十二日，因竊盜案件，經本院以八
    十六年度易字第五五一號判處有期徒刑二年確定；(6)又於八
    十七年一月八日，因違反麻醉藥品管理條例案件，由臺灣南
    投地方法院以八十六年度易字第九五四號判處有期徒刑四月
    ，得易科罰金確定；(7)復於八十七年五月十一日，因毀損案
    件，經本院以八十六年度易字第四一一七號判處有期徒刑五
    月，得易科罰金確定；(8)再於八十七年五月二十三日，因竊
    盜案件，由本院以八十七年度易字第六０六號判處有期徒刑
    三年，並於刑之執行前令入勞動場所強制工作三年確定；(9)
    另於八十七年四月十日，因強盜件，由本院以八十六年度訴
    字第一九九七號判處有期徒刑三年，經上訴後，於八十七年
    七月二十日由臺灣高等法院臺中分院以八十七年度上訴字第
    一三一五號駁回上訴確定；後由本院以九十六年度聲減字第
    七五四０號一案裁定上開(1)、(2)、(4)、(6)、(7)所示之宣告刑
    裁定各予減刑，並就前開(1)、(2)、(4)所示減得之刑與上揭(3)
    所示不應減刑之刑，定應執行刑為有期徒刑三年四月，及就
    前開(6)、(7)所示減得之刑與上開(8)、(9)所示不應減刑之刑，
    定應執行刑為有期徒刑六年確定，並與前揭(5)所示之刑接續
    執行後，已於九十七年五月三十一日縮刑期滿執行完畢，有
    臺灣臺中地方法院檢察署刑案資料查註紀錄表、臺灣高等法
    院被告前案紀錄表各一份在卷可考，其於五年以內故意再犯
    本件有期徒刑以上之罪，應依刑法第四十七條第一項之規定
    論以累犯，並加重其刑。爰審酌被告之素行、犯罪之動機、
    目的係為圖一己之私利、攜帶兇器、毀越門扇、於夜間侵入
    住宅竊盜之手段、竊取財物之價值、對告訴人丙○○所生之
    損害及其行為後於偵訊時否認犯行，惟於警詢及本院審理時
    則坦認犯行之犯罪後態度等一切情狀，量處如主文所示之刑
    ，以示懲儆。
四、末查，被告所有、供以犯上開加重竊盜犯行所用之螺絲起子
    一支，並未扣案，且業經被告丟棄而滅失一節，已據被告於
    本院審理時陳明，為免執行沒收之困難，爰不予宣告沒收。
據上論斷，應依刑事訴訟法第二百九十九條第一項前段，刑法第
三百二十一條第一項第一款、第二款、第三款、第四十七條第一
項，判決如主文。
本案經檢察官甲○○到庭執行職務
中    華    民    國  九十七  年  十一    月  二十五  日
                  刑事第十五庭  法  官  李雅俐
以上正本證明與原本無異。
如不服本判決應於收受判決後10日內向本院提出上訴書狀，並應
敘述具體理由；其未敘述上訴理由者，應於上訴期間屆滿後20日
內向本院補提理由書（均須按他造當事人之人數附繕本）「切勿
逕送上級法院」。
                                書記官  莊金屏
中    華    民    國  九十七  年  十一    月  二十五  日
附錄論罪科刑法條：
刑法第三百二十一條：
犯竊盜罪而有左列情形之一者，處六月以上、五年以下有期徒刑
：
一、於夜間侵入住宅或有人居住之建築物、船艦或隱匿其內而犯
    之者。
二、毀越門扇、牆垣或其他安全設備而犯之者。
三、攜帶兇器而犯之者。
四、結夥三人以上而犯之者。
五、乘火災、水災或其他災害之際而犯之者。
六、在車站或埠頭而犯之者。
前項之未遂犯罰之。


司法院資訊處製作；財團法人民間司法改革基金會備份。
